臺灣高等法院刑事判決　　　　　　　　95年度上訴字第4668號
上　訴　人
即　被　告　　甲○○
　　　　　　　丙○○
上二人共同
指定辯護人　　公設辯護人郭書益
上列上訴人等因違反槍砲彈藥刀械管制條例案件，不服臺灣板橋
地方法院94年度訴字第1618號，中華民國95年9月18日第一審判
決（起訴案號：臺灣板橋地方法院檢察署94年度偵字第9874號）
，提起上訴，本院判決如下：
    主  文
原判決關於甲○○寄藏槍枝及應執行刑部分暨丙○○部分均撤銷
。
甲○○未經許可，寄藏可發射子彈具有殺傷力之槍枝，累犯，處
有期徒刑年陸月，併科罰金新臺幣陸萬元，罰金如易服勞役，
以新臺幣壹仟元折算壹日；扣案如附表編號1、編號3所示之物均
沒收。
丙○○無罪。
    事  實
一、甲○○前曾因偽造印文案件，經原審於民國（下同）88年3
    月31日以88年度易字第300號判決，判處有期徒刑6月，經上
    訴本院於88年10月21日以88年度上易字第4211號判決，改判
    為有期徒刑6月，如易科罰金，以銀元3佰元折算1日確定；
    又因詐欺案件，經原審於88年6月17日以88年度易字第1128
    號判決，判處有期徒刑10月，經上訴本院於88年9月30日以
    88 年度上易字第3576號判決，駁回上訴確定；前開2案，合
    併定應執行有期徒刑1年2月；再89年因毒品案件，經原審於
    89 年10月17日以89年度易字第3436號判決，判處有期徒刑6
    月確定，接續前案入監執行至92年5月26日縮短刑期假釋出
    監，嗣於93年1月21日保護管束期滿，假釋未經撤銷，視為
    已執行完畢（指揮書執畢日期93年2月24日，於本件構成累
    犯）。詎其猶不知悛悔，明知非經主管機關許可，不得持有
    槍砲彈藥刀械管制條例所管制之具有殺傷力之各類槍砲及子
    彈，竟基於寄藏可發射子彈具有殺傷力之槍枝與子彈之犯意
    ，於94年5月間某時許（起訴書誤載為94年6月6日凌晨4時許
    ），在臺北縣永和市○○街59號住處前巷口遊戲場，受真實
    姓名年籍均不詳綽號「阿祥」之成年男子所委託，代為保管
    所交付之如附表編號1所示具殺傷力之仿FN廠1910型半自動
    手槍1支及如附表編號3、4所示之口徑8.0mm之土造子彈成品
    共3顆，並隨即將前開槍、彈藏放於其位於臺北縣永和市○○街59號4樓住處內。嗣經警於94年6月7日凌晨4時30分許，
    在臺北縣永和市○○街81巷口執行攔檢勤務時，在甲○○所
    騎乘之車牌號碼QFX-780號輕機車置物箱內，查獲前開如附
    表編號1所示具殺傷力之仿FN廠1910型半自動手槍1支、如附
    表編號2所示不具殺傷力之仿FN廠1910型半自動手槍製造之
    金屬玩具手槍、改造子彈成品2顆（如附表編號3所示）、半
    成品21顆、彈匣1個及改造用槍管15枝。
二、甲○○又於不詳時間，在上揭住處內，將上開如附表編號4
    所示之口徑8.0mm土造子彈成品1顆，逕自將該子彈藏放於不
    知情之丙○○所有之手提包內。嗣經警於94年6月7日凌晨4
    時30分許，在臺北縣永和市○○街81巷口執行攔檢勤務時，
    在甲○○所騎乘之車牌號碼QFX-780號輕機車置物箱內，查
    獲前開槍、彈後；再由甲○○帶同警方至其位於臺北縣永和
    市○○街59號4樓住處搜索，經丙○○之同意，在丙○○置
    放於上址借住之房間之手提包內，扣有改造子彈成品1顆（
    如附表編號4所示）及子彈半成品2顆。（甲○○另犯誣告罪
    部分，業經原審判處罪刑確定）。
三、案經臺北縣政府警察局永和分局報請臺灣板橋地方法院檢察
    署檢察官偵查起訴。
    理  由
壹、被告甲○○部分：
甲、證據能力部分：
一、按「被告以外之人於偵查中向檢察官所為之陳述，除顯有不
    可信之情況者外，得為證據。」、「被告以外之人於審判外
    之陳述，雖不符前4條之規定，而經當事人於審判程序同意
    作為證據，法院審酌該言詞陳述或書面陳述作成時之情況，
    認為適當者，亦得為證據。當事人、代理人或辯護人於法院
    調查證據時，知有第159條第1項不得為證據之情形，而未於
    言詞辯論終結前聲明異議者，視為有前項之同意。」刑事訴
    訟法第159條之1第2項、第159條之5定有明文，下列所引各
    項審判外之供述證據並無顯不可信之情況，且未經被告或辯
    護人聲明異議，是該等供述證據自有證據能力。
二、又被告以外之人於審判外之言詞或書面陳述，原則屬於傳聞
    證據，除法律另有規定外，無證據能力，不得作為證據使用
    ，刑事訴訟法第159條之4對於具有高度特別可信之文書如公
    務文書等，在兼具公示性、例行性、機械性、良心性及制裁
    性等原則下，雖屬傳聞證據，例外容許作為證據使用，因此
    ，採取容許特信性文書作為證據，應注意該文書之製作，是
    否係於例行性的公務或業務過程中，基於觀察或發現而當場
    或即時記載之特徵（最高法院94年度臺上字第1361號判決意
    旨參照）。查內政部警政署刑事警察局（以下簡稱刑事警察
    局）94年7月8日刑鑑字第0940091341號、94年8月26日刑鑑
    第0000000000號槍彈鑑定書共2件（附於94年偵字第9874號
    偵查卷宗第149至152頁及原審卷宗第66-1至70頁），屬被告
    以外之人於審判外之書面陳述，惟上開鑑定書係該局實施鑑
    定之人員依專業知識經驗就送鑑事項，於例行之公務中，機
    械性陳述其判斷意見，記載於鑑驗通知書上以為證明具有殺
    傷力之情形，且查無顯不可信之情況，是上開鑑定書之性質
    為公務員職務上製作之證明文書，依刑事訴訟法第159條之4
    第1款規定，自有證據能力，至本件其他非供述證據，業經
    原審及本院於審理時當庭對被告或辯護人予以提示告以要旨
    並令其辨認，且無其他證據不適格之情形，自亦均有證據能
    力，合先敘明。
乙、認定犯罪事實所憑之證據及其理由：
一、訊據上訴人即被告甲○○對於上開未經許可，持有可發射適
    用子彈具殺傷力之改造槍枝、具殺傷力之子彈之犯罪事實，
    於原審及本院審理時均坦承不諱，且有自願受搜索同意書3
    件、臺北縣政府警察局永和分局搜索扣押筆錄2件、扣押物
    品目錄表各2件、查獲現場及扣案槍彈照片10幀附於卷內可
    稽（各附於94年偵字第9874號偵查卷宗第21至25頁、第28至
    44頁），並有如附表編號1、3、4所示之槍枝及子彈扣案足
    資佐證。而上開扣案物品經送刑事警察局以性能檢驗法與試
    射法鑑定結果認：「一、送鑑槍械2枝，鑑定情形如下：(一)1
    支（槍枝管制編號：0000000000），認係由仿FN廠1910型半
    自動手槍製造之金屬玩具手槍換裝土造金屬槍管而成之改造
    手槍，機械性能良好，可擊發適用子彈，認具殺傷力。(二)1
    支（無彈匣，槍枝管制編號0000000000），認係仿FN廠1910
    型半自動手槍製造之金屬玩具手槍，經檢視，槍管內具阻鐵
    ，依現狀，無法供發射彈丸使用，認不具殺傷力。二、送鑑
    子彈3顆，認均係具直徑約為8.0mm（採樣1顆測量）土造金
    屬彈頭之土造子彈，經採樣1顆試射，可擊發，認具殺傷力
    。」等情，有該局94年7月8日刑鑑字第0940091341號槍彈鑑
    定書1件在卷足憑（附於同上偵查卷宗第149至152頁）；足
    徵扣案如附表編號1、3所示之槍枝、子彈均具有殺傷力，而
    如附表編號4所示之子彈，業經採樣試射，已失其子彈功能
    ，應無疑義。綜上，被告持有具殺傷力之槍枝及子彈之犯行
    ，堪以認定，應依法予以論科。
丙、論罪部分：
一、查被告甲○○行為後，刑法業於94年2月2日修正公布，95年
    7月1日起施行，其中與本件有關部分之第2條、第47條、第4
    2條第2項、第33條第5款、第55條均業已修正。按「行為後
    法律有變更者，適用行為時之法律，但行為後之法律有利於
    行為人者，適用最有利於行為人之法律」，修正後刑法第2
    條第1項定有明文。此條規定係規範行為後法律變更所生新
    舊法比較適用之準據法，本身尚無新舊法比較之問題，於新
    法施行後，應一律適用新法第2條第1項之規定，為「從舊從
    輕」之比較，先予敘明，再按本次法律變更，比較時應就罪
    刑有關之共犯、未遂犯、想像競合犯、牽連犯、連續犯、結
    合犯，以及累犯加重、自首減輕暨其他法定加減原因（如身
    分加減）與加減例等一切情形，綜其全部罪刑之結果而為比
    較（最高法院95年度第8次刑事庭會議決議參照）。茲就本
    件新舊法比較結果敘述如下：
  (一)關於被告甲○○累犯之問題，雖修正前刑法第47條規定「受
    有期徒刑之執行完畢，或受無期徒刑或有期徒刑一部之執行
    而赦免後，五年以內再犯有期徒刑以上之罪者，為累犯，加
    重本刑至二分之一」，而修正後之刑法第47條第1項則規定
    「受徒刑之執行完畢，或一部之執行而赦免後，五年以內故
    意再犯有期徒刑以上之罪者，為累犯，加重本刑至二分之一
    」，無論依修正前、後刑法第47條之規定，本件被告甲○○
    均構成累犯，並無有利不利之情形，應無適用修正後刑法第
    2 條第1項之規定比較新舊法適用之問題。
  (二)關於被告甲○○易服勞役之折算標準，修正前刑法第42條第
    2項前段規定：「易服勞役以1元以上3元以下折算1日。但勞
    役期間不得逾6個月」，而被告行為時之易服勞役折算標準
    ，依95年5月17日修正公布前罰金罰鍰提高標準條例第2條前
    段規定，就其原定數額提高為100倍折算1日，則本件被告行
    為時之易服勞役折算標準，應以銀元300元即新臺幣900元折
    算1日。惟修正後之刑法第42條第3項前段規定：「易服勞役
    以新臺幣1千元、2千元或3千元折算1日。但勞役期間不得逾
    6個月」。茲比較新舊法之結果，新法較有利於被告。
  (三)又本件被告甲○○行為後，修正前刑法第33條第5款罰金刑
    規定罰金刑為銀元1元以上（即新臺幣3元），而修正後刑法
    第33條第5款則規定為新臺幣1,000元以上，因此，比較新、
    舊刑法第33條第5款之規定，應適用修正前刑法第33條第5款
    之規定較有利於行為人。
  (四)又被告甲○○行為後，有關想像競合犯之規定，修正後刑法
    第55條除規定「從一重處斷」外，並增列但書：「但不得科
    以較輕罪名所定最輕本刑以下之刑」，該但書之規定，係科
    刑之限制，為法理之明文化，非屬法律之變更，自毋庸依修
    正後刑法第2條第1項之規定為新舊法比較適用之問題（最高
    法院95年度第21次刑事庭會議決議參照）。
二、核被告甲○○所為寄藏具殺傷力槍枝及子彈之犯行，係犯槍
    砲彈藥刀械管制條例第8條第4項之未經許可，寄藏可發射子
    彈具有殺傷力之改造槍枝罪，及同條例第12條第4項之未經
    許可，寄藏子彈罪。被告甲○○所犯前開未經許可，寄藏可
    發射子彈具有殺傷力之改造槍枝罪，及未經許可，寄藏子彈
    罪，係一行為觸犯數罪名，為想像競合犯，應依刑法第55條
    規定，從一重之槍砲彈藥刀械管制條例第8條第4項之未經許
    可，寄藏可發射子彈具有殺傷力之改造槍枝罪處斷。公訴人
    雖認被告甲○○係持有槍枝、子彈，然寄藏與持有，均係將
    物置於自己實力支配之下，僅寄藏必先有他人之持有行為，
    而後始為之受寄代藏而已，故寄藏之受人委託代為保管，其
    保管之本身，亦屬持有，不過，此之持有係受寄之當然結果
    ，槍砲彈藥刀械管制條例第12條第4項係將「持有」與「寄
    藏」為分別之處罰規定，則單純之「持有」，固不包括「寄
    藏」，但「寄藏」之受人委託代為保管，其保管之本身所為
    之「持有」，既係「寄藏」之當然結果，法律上自宜僅就「
    寄藏」行為為包括之評價，不應另就「持有」予以論罪（參
    見最高法院74年度臺上字第3400號判例），公訴意旨此部分
    雖有誤會，然被告甲○○持有槍枝、子彈之基本社會事實相
    同，自應逕論以寄藏罪責，並依法變更起訴法條。再查，被
    告甲○○前有如事實欄所示之論罪科刑執行情形，有本院被
    告前案紀錄表1件在卷可按，其於有期徒刑之執行完畢後，5
    年內再故意犯本件有期徒刑以上之罪，為累犯，應依法加重
    其刑。
三、原審對被告甲○○論罪科刑，固非無見。惟查，「易科罰金
    之折算標準、易服勞役之折算標準及期限，新法施行後，應
    依新法第2條第1項之規定，適用最有利於行為人之法律。」
    ，亦即易刑處分依新刑法第2條第1項之規定，應適用最有利
    於行為人之法律，所謂「不能割裂適用比較」並不包括易刑
    處分在內，自無經綜合比較新舊法後一體適用新舊刑法之必
    要（最高法院96年度台非字第58號、96年度台上字第2233號
    判決意旨參照），本件被告甲○○所犯寄藏槍枝罪併科罰金
    得易服勞役部分，經比較新舊法後本應單獨適用較有利之修
    正後刑法第42條第3項規定，原審不察，遽於比較新舊法後
    一體適用舊法，而依修正前刑法第42條第2項規定諭知易服
    勞役之折算標準，容有未合，被告甲○○上訴徒託空言而指
    摘原判決不當，固無理由，惟原判決既有上開可議而無可維
    持，自應由本院將原判決關於被告甲○○寄藏槍枝及應執行
    刑部分予以撤銷改判，爰審酌被告甲○○之素行（有本院被
    告前案紀錄表可考）、智識程度、持有具殺傷力槍彈之時間
    非長、所為對社會治安潛藏高度危險性，惟尚未有其他實害
    行為發生，及犯後業已坦承犯行，態度良好等一切情狀，判
    處如主文第2項所示之刑，並依法諭知併科罰金及易服勞役
    之折算標準。另扣案如附表編號1所示具殺傷力之槍枝1支，
    及如附表編號3所示具殺傷力之直徑約8mm金屬彈頭之土造子
    彈2顆，皆係屬違禁物，均應依刑法第38條第1項第1款規定
    ，不問屬於犯人與否，在被告甲○○未經許可寄藏槍枝項下
    宣告沒收。至扣案如附表編號2所示之槍枝1支，經鑑驗結果
    認不具殺傷力，已如前述，非違禁物，故不予宣告沒收；而
    如附表編號4所示之直徑約8mm金屬彈頭之土造子彈1顆，因
    經鑑定試射而喪失子彈功能，亦如前述，爰不併予宣告沒收
    ，附此敘明。
四、被告甲○○經合法傳喚，無正當理由不到庭，爰不待其陳述
    ，逕行判決。
貳、被告丙○○部分：
一、公訴意旨略以：被告甲○○於94年5月間某時許（起訴書誤
    載為94年6月6日凌晨4時許），在臺北縣永和市○○街59號
    住處前巷口遊戲場，受真實姓名年籍均不詳綽號「阿祥」之
    成年男子所委託，代為保管所交付之如附表編號1所示具殺
    傷力之仿FN廠1910型半自動手槍1支及如附表編號3、4所示
    之口徑8.0mm之土造子彈成品共3顆，並隨即將前開槍、彈藏
    放於其位於臺北縣永和市○○街59號4樓住處內，並於不詳
    時間，在上開住處內，將上開如附表編號4所示之口徑8.0mm
     土造子彈成品1顆，交付予丙○○非法持有之。嗣經警於94
    年6月7日凌晨4時30分許，在臺北縣永和市○○街81巷口執
    行攔檢勤務時，在甲○○所騎乘之車牌號碼QFX-780號輕機
    車置物箱內，查獲前開槍、彈後；再由甲○○帶同警方至其
    位於臺北縣永和市○○街59號4樓住處搜索，經丙○○之同
    意，在丙○○置放於上址借住之房間之手提包內，當場查獲
    扣有改造子彈成品1顆（如附表編號4所示）及子彈半成品2
    顆，因認被告丙○○涉犯槍砲彈藥刀械管制條例第12條第4
    項罪嫌云云。
二、按犯罪事實應依證據認定之，無證據不得認定其犯罪事實。
    又不能證明被告犯罪者，應諭知無罪之判決，刑事訴訟法第
    154條第2項、第301條第1項分別定有明文。再按，事實之認
    定，應憑證據，如未能發現相當證據，或證據不足以證明，
    自不能以推測或擬制之方法，為裁判基礎；且認定不利於被
    告之事實須依積極證據，苟積極證據不足為不利於被告事實
    之認定時，即應為有利於被告之認定；另認定犯罪事實所憑
    之證據，雖不以直接證據為限，間接證據亦包括在內，然而
    無論直接證據或間接證據，其為訴訟上之證明，須於通常一
    般之人均不致有所懷疑，而得確信其為真實之程度者，始得
    據為有罪之認定，倘其證明尚未達到此一程度，而有合理之
    懷疑存在而無從使事實審法院得有罪之確信時，即應由法院
    為諭知被告無罪之判決（最高法院40年台上字第86號、30年
    台上字第816號、76年台上字第4986號判例參照）。
三、公訴意旨認被告丙○○涉有前開非法持有子彈罪嫌，無非係
    以：同案被告甲○○及被告丙○○之供詞、同案被告林鴻麒
    及乙○○之陳述及刑事警察局槍彈鑑定書、照片及扣案如附
    表所示之物品等為其主要之論據。
四、訊據上訴人即被告丙○○堅詞否認有何公訴人所指訴之犯行
    ，辯稱：當時伊剛搬到甲○○家中借住，那個旅行袋是放伊
    跟伊男朋友（即乙○○）2人共同的衣物，那子彈是在旅行
    袋內的小袋子裡被搜到的，那不是伊個人的隨身包，子彈是
    伊男朋友乙○○放在包包裡的，伊並不知情，警察來的時候
    ，乙○○不在現場，後來伊打電話給乙○○，乙○○就到派
    出所承認子彈是他的等語。本院查：
  (一)證人即同案被告甲○○於檢察官偵訊時具結證稱：「（問：
    何以警察會查獲丙○○？）答：警方查獲我後就到我家搜索
    ，因薛（秀玉）最近幾天才要來住我家其中1個房間，在他
    的房間內找到子彈，這批子彈應該是林（鴻麒）交給我的一
    部份，因我將該批槍彈帶上樓時，有一部份掉出來，混雜在
    薛（秀玉）的包包中，當他把包包拿進房間，可能就不小心
    把東西帶進房間中。」、「（問：（提示子彈照片）何來？
    ）答：林男（林鴻麒）交給我時，可能是我不小心把子彈掉
    在地上，丙○○不小心收到皮包裡。」、「（問：有何人可
    證明你所說為實話？）答：薛女（丙○○）、楊男（乙○○
    ）不知道此事。」等語（見94年偵字第9874號偵查卷宗94年
    6月7日偵訊筆錄第1頁、94年6月20日偵訊筆錄第1頁）；於
    原審審理時結證稱：被告丙○○與其男友乙○○是在被抓之
    前1、2天搬進伊住處，當時伊拿子彈時，不小心掉落，被告
    丙○○那時行李放在客廳，後來她們搬進去後，伊也不知道
    為何子彈會在她的房間，伊只有在「阿祥」託伊保管槍彈後
    ，在拿回住處時，在住處樓梯間打開來看，當時是在5月間
    的事情，伊想被告丙○○平常也沒有那些東西，應該是伊掉
    落在她的包包裡云云（見原審卷宗95年8月11日審判筆錄第5
    頁）；且證人乙○○於本院審理時亦到庭證稱曾與丙○○一
    起住在甲○○家中（見本院96年5月22日訊問筆錄第1頁），
    足見被告丙○○辯稱剛搬到同案被告甲○○家中借住，自為
    真實，再參諸同案被告甲○○上開所證，被告丙○○剛搬至
    甲○○家中，行李眾多未及整理而暫行置放於客廳中，甲○○將該批槍彈帶上樓時，有一部份掉出來，因而混雜在丙○○的包包中，當丙○○把包包拿進房間，可能就不小心把東
    西帶進房間中，此節亦無違情理，再者，同案被告甲○○從
    未陳稱其曾經將系爭子彈交予丙○○，亦從未陳稱薛女知情
    ，再參以被告丙○○自警詢、偵訊迄於法院審理時，始終否
    認知情，並堅詞否認有何非法持有系爭子彈犯行，所辯與甲○○所供證尚屬無悖而可採信。
  (二)又證人乙○○於警詢時陳稱：「（問：你今日到派出所說明
    什麼？你與甲○○是何關係？）答：我今天到派出所向警方
    說我女朋友丙○○手提包內的3顆子彈是我所購買的，我與
    甲○○是朋友關係。」、「（問：警方從你女朋友丙○○手
    提包內查獲3顆子彈，子彈從何而來？）答：應該是林鴻麒
    放在我女朋友手提包內的。」、「（問：你為何說林鴻麒放
    3顆子彈放在你女朋友手提包內？）答：因為林鴻麒有寄放
    手槍及子彈放在甲○○住處，所以我想警方查獲的3顆子彈
    也是林鴻麒所放的。」、「（問：你認為林鴻麒放在你女朋
    友丙○○手提包內的3顆子彈是何用途？）答：可能是甲○○跟林鴻麒在把玩的時候，有人來所以隨便亂藏。」等語（
    見94年6月7日警詢筆錄第2、3頁）。雖證人乙○○對於系爭
    3顆子彈究竟為誰所有前後供述不一，且與甲○○所供亦有
    扞格，然核其所供，系爭子彈或為其所有，或為林鴻麒所有
    ，惟均未明指被告丙○○對於系爭3顆子彈有所知情或故為
    持有，又林鴻麒是被告甲○○犯誣告罪的被害人，是不論甲○○、林鴻麒所證，或是證人乙○○所證，均無從資為不利
    被告丙○○之證據。綜上，公訴人認被告丙○○涉犯非法持
    有子彈罪嫌，既未能提出確切證據證明被告丙○○確屬知情
    而故為持有，被告所辯又符情理而可採信，此外復查無其他
    積極證據證明被告有何公訴人所指訴之犯行，既不能證明被
    告有何非法持有子彈之犯意、動機與犯行，尚無從使本院形
    成有罪之確信，應認不能證明被告丙○○犯罪。原審未詳予
    研求而遽為被告丙○○有罪之判決，容有未當，被告丙○○
    否認犯罪而上訴指摘原判決不當，為有理由，應由本院將原
    判決此部分撤銷，另為被告丙○○無罪之諭知。
據上論斷，應依刑事訴訟法第369條第1項前段、第364條、第299
條第1項前段、第301條第1項、第300條、第371條，槍砲彈藥刀
械管制條例第8條第4項、第12條第4項，刑法第11條前段、第2條
第1項、第55條、第47條第1項、第42條第3項、第38條第1項第1
款，判決如主文。
本案經檢察官呂文忠到庭執行職務。
中　　華　　民　　國　　96　　年　　9 　　月　　27　　日
　　　　　　　　　刑事第十四庭  審判長法　官 陳志洋
　　　　　　　　　　　　　　　　　　  法　官 沈宜生
　　　　　　　　　　　　　　　　　　  法　官 蔡聰明
以上正本證明與原本無異。
如不服本判決，應於收受送達後十日內向本院提出上訴書狀，其
未敘述上訴之理由者並得於提起上訴後十日內向本院補提理由書
（均須按他造當事人之人數附繕本）。
                                      書記官 楊麗雪
中　　華　　民　　國　　96　　年　　9 　　月　　27　　日
附錄：本案論罪科刑法條全文
槍砲彈藥刀械管制條例第8條：
未經許可，製造、販賣或運輸鋼筆槍、瓦斯槍、麻醉槍、獵槍、
空氣槍或第4條第1項第1款所定其他可發射金屬或子彈具有殺傷
力之各式槍砲者，處無期徒刑或5年以上有期徒刑，併科新臺幣1
千萬元以下罰金。
未經許可，轉讓、出租或出借前項所列槍枝者，處5年以上有期
徒刑，併科新臺幣1千萬元以下罰金。
意圖供自己或他人犯罪之用，而犯前二項之罪者，處無期徒刑或
7年以上有期徒刑，併科新臺幣1千萬元以下罰金。
未經許可，持有、寄藏或意圖販賣而陳列第1項所列槍枝者，處3
年以上10年以下有期徒刑，併科新臺幣700萬元以下罰金。
第1項至第3項之未遂犯罰之。
槍砲彈藥刀械管制條例第12條：
未經許可，製造、販賣或運輸子彈者，處1年以上7年以下有期徒
刑，併科新台幣500萬元以下罰金。
未經許可，轉讓、出租或出借子彈者，處6月以上5年以下有期徒
刑，併科新台幣300萬元以下罰金。
意圖供自己或他人犯罪之用，而犯前二項之罪者，處3年以上10
年以下有期徒刑，併科新台幣700萬元以下罰金。
未經許可，持有、寄藏或意圖販賣而陳列子彈者，處5年以下有
期徒刑，併科新台幣300萬元以下罰金。
第1項至第3項之未遂犯罰之。
附表
 ┌───┬───────────┬────┬──────┐
 │編 號 │品                  名│  數量  │ 備  註     │
 ├───┼───────────┼────┼──────┤
 │ 1    │仿FN廠1910型半自動手槍│  壹支  │ 具殺傷力   │
 │      │製造之金屬玩具手槍換裝│        │            │
 │      │土造金屬槍管而成之改造│        │            │
 │      │手槍（槍枝管制編號1102│        │            │
 │      │024384）              │        │            │
 ├───┼───────────┼────┼──────┤
 │ 2    │仿FN廠1910型半自動手槍│  壹支  │ 不具殺傷力 │
 │      │製造之金屬玩具手槍（槍│        │            │
 │      │枝管制編號0000000000）│        │            │
 ├───┼───────────┼────┼──────┤
 │ 3    │口徑8.0mm 之土造子彈成│  貳顆  │ 具殺傷力   │
 │      │品                    │        │            │
 ├───┼───────────┼────┼──────┤
 │ 4    │口徑8.0mm 之土造子彈成│  壹顆  │ 經鑑驗採樣 │
 │      │品                    │        │ 試射，已失 │
 │      │                      │        │ 子彈功能   │
 └───┴───────────┴────┴──────┘
